臺灣新北地方法院刑事判決
                                   110年度審訴字第1177號
公  訴  人  臺灣新北地方檢察署檢察官
被      告  楊濬愷


                    （於法務部矯正署泰源技能訓練所執行，現寄押於法務部矯正署臺北監獄臺北分監）
上列被告因傷害案件，經檢察官提起公訴（110年度偵字第22658
號），被告於準備程序中對被訴事實為有罪陳述，本院合議庭裁
定由受命法官獨任行簡式審判程序，並判決如下：
    主  文
楊濬愷犯傷害罪，處有期徒刑貳月，如易科罰金，以新臺幣壹仟
元折算壹日。
    事  實
一、楊濬愷自民國110年3月24日起，移監至法務部矯正署臺北監
    獄臺北分監執行，於110年4月23日20時7分許，在臺北分監
    信三舍19房內，與同舍房之受刑人張家茂發生爭執，竟基於
    傷害之犯意，徒手毆打張家茂頭部，致張家茂受有頭部挫傷
    併腦震盪、左側顱頂頭皮挫擦傷等傷害。
二、案經張家茂訴由臺灣新北地方檢察署檢察官偵查起訴。
    理  由
一、按除被告所犯為死刑、無期徒刑、最輕本刑為3年以上有期
    徒刑之罪或高等法院管轄第一審案件者外，於第一次審判期
    日前之準備程序進行中，被告先就被訴事實為有罪之陳述時
    ，審判長得告知被告簡式審判程序之旨，並聽取當事人、代
    理人、辯護人及輔佐人之意見後，裁定進行簡式審判程序，
    刑事訴訟法第273條之1第1項定有明文。經核本件被告所犯
    係死刑、無期徒刑、最輕本刑為3年以上有期徒刑以外之罪
    ，其於準備程序中就被訴之事實為有罪陳述，經法官告知簡
    式審判程序之旨，並聽取公訴人及被告之意見後，本院合議
    庭依刑事訴訟法第273條之1第1項規定，裁定由受命法官獨
    任進行簡式審判程序，合先敘明。
二、上揭犯罪事實，業據被告楊濬愷於本院審理時坦承不諱，核
    與證人即告訴人張家茂於偵查中證述之情節相符，復有法務
    部矯正署臺北看守所函送之某段時間各舍人員清冊1份、法
    務部矯正署臺北監獄臺北分監受刑人懲罰報告表、收容人訪
    談紀錄各2份、收容人陳述書5份、法務部矯正署臺北看守所
    新收受刑人內外傷記錄表1份、告訴人所受傷勢照片2張、法
    務部矯正署臺北看守所就醫記錄4份、戒護外醫記錄、衛生
    福利部臺北醫院診斷明書、中英醫療社團法人中英醫院乙種
    診斷書、錄影譯文、臺灣新北地方檢察署檢察官勘驗筆錄各
    1份、監視器錄影光碟1片（見他卷第8頁正面、第8頁反面至
    第9頁正面、第9頁反面至第11頁正面、第11頁反面至第13頁
    、第14頁、第15頁、第16頁、第24頁、第25頁及證物袋；偵
    卷第9頁、第30頁至第32頁）附卷可資佐證，足認被告前開
    自白與事實相符，應可採信。本件事證明確，其犯行堪以認
    定，應依法論科。
三、論罪科刑：
  ㈠核被告所為，係犯刑法第277條第1項之傷害罪。
  ㈡爰審酌被告因案入監執行，未能理性控制情緒，僅因與同舍
    房之告訴人發生爭執，即動輒出手傷害告訴人，所為應予非
    難，另考量被告犯後於本院審理時坦承犯行，並表達願賠償
    告訴人醫藥費，然因與告訴人欲請求賠償之金額差距過大且
    告訴人無和解意願而無法達成和解之犯後態度，兼衡被告犯
    罪之動機、目的、手段、告訴人所受傷勢程度，及被告大學
    肄業之智識程度，自陳入監前從事鐵工、經濟狀況普通、未
    婚、須扶養父母與祖父母之生活情形（見被告個人戶籍資料
    、本院卷第78頁）等一切情狀，量處如主文所示之刑，並諭
    知易科罰金之折算標準。
據上論斷，應依刑事訴訟法第273條之1第1項、第299條第1項前
段，判決如主文。
本案經檢察官周彥憑提起公訴，檢察官宋有容到庭執行職務。
中　　華　　民　　國　 110　　年　　12　　月　　15　　日
                  刑事第二十三庭  法  官  藍海凝
上列正本證明與原本無異。
如不服本判決，應於判決送達後20日內敘明上訴理由，向本院提
出上訴狀 (應附繕本) ，上訴於臺灣高等法院。其未敘述上訴理
由者，應於上訴期間屆滿後20日內向本院補提理由書「切勿逕送
上級法院」。
                                  書記官  羅婉嘉
中　　華　　民　　國　 110　　年　　12　　月　　16　  日
附錄本案論罪科刑法條全文：
中華民國刑法第277條
傷害人之身體或健康者，處5年以下有期徒刑、拘役或50萬元以
下罰金。
犯前項之罪，因而致人於死者，處無期徒刑或7年以上有期徒刑
；致重傷者，處3年以上10年以下有期徒刑。